【裁判字號】    92,裁,583
【裁判日期】    920515
【裁判案由】    土地增值稅
【裁判全文】
最  高  行  政  法  院  裁  定                    九十二年度裁字第五八三號
    上  訴  人  乙○○○
    被 上訴 人  臺中縣稅捐稽徵處
    代  表  人  甲○○
右當事人間因土地增值稅事件，上訴人對於中華民國九十年十二月二十五日臺中高等
行政法院九十年度訴字第九九三號判決，提起上訴，本院裁定如左：
    主  文
上訴駁回。
上訴審訴訟費用由上訴人負擔。
    理  由
一、按對於高等行政法院判決之上訴，非以其違背法令為理由，不得為之，行政訴訟
    法第二百四十二條定有明文。同法第二百四十三條第一項規定，判決不適用法規
    或適用不當者，為違背法令；而判決有第二百四十三條第二項所列各款情形之一
    者，其判決當然違背法令。又提起上訴，應以上訴狀表明上訴理由並應添具關於
    上訴理由之必要證據，復為同法第二百四十四條第一項第四款及第二項所明定。
    準此，當事人提起上訴，如以原審判決有行政訴訟法第二百四十三條第一項不適
    用法規或適用不當為理由時，其上訴狀應有具體之指摘，並揭示該法規之條項或
    其內容；如以原審判決有第二百四十三條第二項所列各款情形之當然違背法令為
    理由時，其上訴狀應揭示合於該款之事實。如上訴狀未依此項方法表明，或其所
    表明者，顯與上開法條規定之情形不相合時，即難認為已對原審判決之違背法令
    有具體之指摘，其上訴自難認為合法。
二、上訴意旨略以：系爭土地所有權之取得，受限於平均地權條例、重劃相關規定及
    臺中縣政府特有格式承諾書，於土地重劃完成後，即臺中縣政府八十一年八月十
    四日交給陳月華後，上訴人始取得土地所有權。被上訴人以七十八年八月二十三
    日過戶時之私契及公告地價作為課徵土地增值稅之依據，致每平方公尺新臺幣（
    下同）三、五○○元漲至八十五年五月每平方公尺一八、○○○元，而課徵六六
    三、三九一元高額土地增值稅，顯然用法不當。原審按被上訴人之說詞判決，與
    臺中縣政府及本院八十六年度判字第一二○五號判決有異，致二機關二法院對上
    訴人土地所有權起算日，即課土地增值稅之稅基認定錯誤，致上訴人遭受損失。
    本件土地增值稅六六三、三九一元應扣除參加土地重劃總負擔費用二○八、一○
    八元，並減免四○％後餘額，再計八十一年八月十四日後之土地增值稅。因同一
    事實一筆土地，在同一重劃期間內應享有之權益應一致，而原審卻認與陳月華無
    關，顯為剝奪百姓之權益圖利公庫。本件若依被上訴人及原審之處理，依土地稅
    法一般買賣方式，那何必另設平均地權條例及重劃之相關規定，更不應於七十八
    年七月中旬即未重劃公告日七十八年八月十三日前退還上訴人申請過戶之文件等
    語。經核上開理由，業據上訴人在原審起訴時提出主張，並經原審詳為審酌，予
    以論駁在案。上訴人仍執前詞反覆訴求，而其對於原判決究有如何違背法令之情
    形並未具體表明，並說明其法規之依據，核與前開法條規定之情形不合，其上訴
    自難認為合法，應予駁回。
三、依行政訴訟法第二百四十九條第一項前段、第一百零四條、民事訴訟法第九十五
    條、第七十八條，裁定如主文。
中    華    民    國    九十二      年      五        月      十五      日
                    最 高 行 政 法 院  第 四 庭
                                審 判 長 法  官      廖  政  雄
                                         法  官      趙  永  康
                                         法  官      林  清  祥
                                         法  官      鍾  耀  光
                                         法  官      姜  仁  脩
右  正  本  證  明  與  原  本  無  異
                                         法院書記官  蘇  金  全
中    華    民    國    九十二      年      五        月      十五      日


司法院資訊處製作；財團法人民間司法改革基金會備份。
